【裁判字號】    90,簡抗,1
【裁判日期】    900809
【裁判案由】    竊盜
【裁判全文】
臺灣台中地方法院刑事裁定                              九十年度簡抗字第一號
    抗  告  人
    即  被  告  甲○○
右抗告人即被告因竊盜案件，不服本院豐原簡易庭中華民國九十年六月一日九十年度
豐簡再字第一號裁定提起抗告，本院管轄之第二審合議庭裁定如左：
    主      文
抗告駁回。
    理      由
一、原裁定意旨略以：按聲請再審，應以再審書狀敘述理由，附具原判決之繕本及證
    據，提出於管轄法院為之，刑事訴訟法第四百二十九條定有明文，此為法定程式
    ，如有違背者，法院自應依同法第四百三十三條規定，以裁定駁回其再審之聲請
    ，且刑事訴訟法對於不合法定程式之再審聲請，並無應定期間先命其補正之規定
    ，亦非在抗告程序中所得補正，最高法院八十一年度台抗字第五七號、八十八年
    度台抗字第四一六號裁定意旨參照，查本件聲請人甲○○並未附具原判決（即本
    院八十九年度豐簡字第一四Ｏ號刑事簡易確定判決）繕本，有聲請人提出之聲請
    狀在卷可按，揆諸首開說明，本件聲請即屬違背法定程式，應予駁回等語。
二、抗告意旨則以：本件被害人所有之機車遭人棄置路邊很久，又掛有鎖匙，很容易
    被人誤認為富有人不要之機車，而抗告人甲○○所有二輛機車有加鎖仍遭人偷竊
    ，又家貧如洗，無法再買機車，且抗告人甲○○又是殘障老人，想法差，不得已
    才將被害人機車更換電池騎用，抗告人甲○○判斷力已弱，並不想偷竊或侵占該
    機車，其無前科，且安份守法，又身體多病，爰提起抗告請求再審並判決無罪云
    云。
三、按聲請再審，應以再審書狀敘述理由，附具原判決之繕本及證據，提出於管轄法
    院為之，刑事訴訟法第四百二十九條定有明文，此為法定程式，如有違背者，法
    院自應依同法第四百三十三條規定，以裁定駁回其再審之聲請，且刑事訴訟法對
    於不合法定程式之再審聲請，並無應定期間先命其補正之規定，亦非在抗告程序
    所得補正（最高法院七十一年台抗字第三三七號、八十八年度台抗字第四一六號
    裁定參照），抗告人即被告甲○○於聲請再審時，並未附具原判決即本院八十九
    年度豐簡字第一四Ｏ號刑事簡易確定判決繕本，有其提出之聲請狀附於原審卷可
    按，是其於原審所為再審之聲請即屬違背法定之程式，且既無庸命補正，原審因
    予駁回再審之聲請，核無不合，抗告意旨空言指摘原裁定不當，並無理由，應予
    駁回。據上論斷，應依刑事訴訟法第四百十二條裁定如主文。
中    華    民    國      九十      年        八        月      九      日
                                臺灣台中地方法院刑事第七庭
                                    審判長法官  夏一
                                          法官  黃松竹
                                          法官  簡源希
右正本證明與原本無異。
如不服本裁定，應於裁定送達後五日內向本院提出抗告狀。
                                          書記官
中    華    民    國       九十      年       八        月     十     日


司法院資訊處製作；財團法人民間司法改革基金會備份。
